【裁判字號】    97,交聲更,14
【裁判日期】    970516
【裁判案由】    違反道路交通管理處罰條例聲明異議
【裁判全文】
臺灣臺北地方法院交通事件裁定        97年度交聲更字第14號
原處分機關  臺北市交通事件裁決所
受處分人    甲○○
上列異議人即受處分人因違反道路交通管理處罰條例案件，對於
臺北市交通事件裁決所於中華民國97年1 月14日所為之處分（原
處分案號：北市裁二字第裁22－C00000000 號）聲明異議，經本
院於97年2 月21日裁定（原審案號：97年度交聲字第219 號）後
，因原處分機關不服，提起抗告，復經臺灣高等法院於97年3 月
27日以97年度交抗字第324 號裁定撤銷發回，本院更為裁定如下
：
    主  文
異議駁回。
    理  由
一、按汽車駕駛人，行經有燈光號誌管制之交岔路口闖紅燈者，
    處新臺幣（下同）1,800 元以上5,400 元以下罰鍰，並記違
    規點數3 點，道路交通管理處罰條例第53條第1 項、第63條
    第1項 第3 款分別定有明文。又小型車行經有燈光號誌管制
    之交岔路口闖紅燈者，於期限內到案聽候裁決者，處2,700
    元罰鍰，並記違規點數3 點，違反道路交通管理事件統一裁
    罰基準表復定有裁罰標準，合先敘明。
二、本件異議人即受處分人甲○○，於民國96年11月14日下午16
    時25分許，駕駛車牌號碼3186－JJ號自用小貨車，行經有燈
    光號誌管制之臺北縣板橋市○○○路與實踐路之交叉路口時
    ，明知其面對遵行方向之號誌係禁止車輛通行，竟不遵守該
    行車管制號誌之指示，逕自駕車闖紅燈違規左轉，適為臺北
    縣政府警察局板橋分局交通分隊員警黃世勳攔停，並以受處
    分人之車輛有「紅燈右轉」之違規事實，依違反道路交通管
    理處罰條例第53條第1 項規定，掣單舉法。嗣受處分人於舉
    發通知單上所載應到案日期前向原處分機關提出申訴，經原
    處分機關請舉發單位調查結果，仍認受處分人之上開違規行
    為屬實，原處分機關遂以受處分人有「駕車行經有燈光號誌
    管制之交叉路口闖紅燈」之行為，於97年1 月14日依道路交
    通管理處罰條例第53條第1 項、第63條第1 項第3 款及違反
    道路交通管理事件統一裁罰標準表之規定，裁處受處分人罰
    鍰2,700 元，並記違規點數3 點。
三、聲明異議意旨略以：舉發情事與事實不符，雖當場攔停，但
    沒有照相，與本人看到之燈號有誤，爰請有關人員查明，並
    撤銷原處分云云。
四、按駕駛人駕駛車輛，應遵守道路交通標誌、標線、號誌之指
    示，道路交通管理處罰條例第4條第1項前段定有明文。又車
    輛面對圓形紅燈表示禁止通行，不得超越停止線或進入路口
    ，道路交通標誌標線號誌設置規則第206 條第1 項第5 款亦
    有明定。訊據受處分人甲○○固不否認有於上開時間，駕駛
    前揭車輛，行經有燈光號誌管制之臺北縣板橋市○○○路與
    實踐路交岔路口之事實，惟辯稱：依照燈號左轉後，有開車
    窗往後看燈號，燈號無誤即轉過來的路是紅燈，並未闖紅燈
    云云。經查，本件交通違規舉發過程，業經證人即板橋交通
    分隊員警黃世勳到庭具結證稱：當日下午4 時許，伊於板橋
    實踐路與館前東路口執行取締違規時，親眼目睹受處分人之
    車輛於紅燈時由館前東路左轉至實踐路，該交叉路口設有3
    時相之交通號誌，當1 個時相為綠燈時，只有1 邊的車向可
    走，其他2 個時相禁止通行，而當受處分人之車輛從板橋後
    站方向過來，切進館前東路左轉往實踐路地政事務所方向時
    ，與受處分人左轉同向之實踐路是紅燈，館前東路另一邊車
    向則是綠燈，等於受處分人是不能左轉的，伊叫受處分人轉
    過頭去看時，實踐路雖為紅燈，但依三時相號誌，當時應該
    是館前東路可以左轉往土城方向，而非受處分人左轉之地政
    事務所方向等語綦詳（見本院卷第19頁背面至第20頁背面）
    ，亦有證人當庭繪製之現場相關位置圖一份附卷可稽（見本
    院卷第21頁）。本院參諸證人黃世勳與受處分人之間不僅未
    有任何怨隙，且素不相識，衡情證人應無設詞攀誣，或虛構
    違規事實陷害受處分人之理，況員警執行公務時，本身即受
    有行政懲處責任之監督，且其到庭具結作證，更以偽證罪之
    刑事責任擔保其證言之真實性，是上開證人所為之證詞，堪
    可採信。從而，受處分人駕駛上開車輛自館前東路左轉後，
    後方實踐路之交通號誌既為紅燈，且受處分人左轉時對向即
    另一邊館前東路之交通號誌為綠燈，依該交叉路口3 時相號
    誌之設計，則受處分人應屬於紅燈亮起時左轉無誤，故受處
    分人本應遵守交通號誌之指示而禁止通行，卻仍無視交通號
    誌，執意左轉繼續行駛，已足認受處分人有可歸責事由。從
    而，本件事證明確，受處分人於上開時、地違規之事實，應
    堪以認定。
五、綜上所述，受處分人於前揭時、地，駕車行經有燈光號誌管
    制之交叉路口闖紅燈之違規事實，至為明確。從而，原處分
    機關依道路交通管理處罰條例第53條第1 項、第63條第1 項
    第3 款（處分書漏載第1 項第3 款）及違反道路交通管理事
    件統一裁罰基準表規定，裁處受處分人罰鍰2,700 元，並記
    違規點數3 點，於法核無違誤，是本件受處分人之異議為無
    理由，應予駁回。
六、據上論斷，應依道路交通案件處理辦法第19條，裁定如主文
    。
中    華    民    國    97    年     5    月    16    日
                  交通法庭    法  官  葉力旗
以上正本證明與原本無異。
如不服本裁定，應於裁定送達後5日內向本院提出抗告狀。
                              書記官  林碧華
中    華    民    國    97    年     5    月    16    日


司法院資訊處製作；財團法人民間司法改革基金會備份。
